臺灣臺中地方法院刑事判決　　　　　　 96年度易字第1797號
公　訴　人　臺灣臺中地方法院檢察署檢察官
被　　　告　甲○○
上列被告因竊盜案件，經檢察官提起公訴（96 年度偵字第 6426
號），被告於本院準備程序進行中就被訴事實為有罪之陳述，本
院合議庭裁定由受命法官獨任進行簡式審判程序，判決如下：
    主    文
甲○○竊盜，處有期徒刑陸月，如易科罰金，以新臺幣壹仟元折
算壹日。
    犯罪事實
一、甲○○於民國（下同）九十六年三月二日凌晨零時二十分許
    受友人林厚志所託，至其位於臺中市○○路○段二六七號之
    「麗源麗緻」大樓三樓租住處搬家，因甲○○當天係穿著拖
    鞋，不方便搬運，竟萌生為自己不法所有之意圖，至該大樓
    六樓之八、六樓之一（二間係位於斜對面，相距約二、三公
    尺），徒手竊取丙○○、丁○○擺放於該處門口鞋櫃上之休
    閒鞋各一雙（價值分別為新台幣三百九十九元、一千二百元
    ）。得手後，將之藏放於該大樓三樓樓梯間角落，適為大樓
    管理員自監視器上目睹上情，旋即報警處理，而遭據報前來
    之員警於該大樓地下二樓停車場查獲，並扣得上開休閒鞋二
    雙（已分別由丙○○、丁○○領回）。
二、案經臺中市警察局第三分局報告臺灣臺中地方法院檢察署檢
    察官偵查起訴。
    理  由
一、前揭犯罪事實，業據被告甲○○迭於警詢、偵訊及本院審理
    時坦承不諱，核與被害人丁○○於警詢、丙○○於警詢、本
    院審理時指述之情節相符，並經證人即當日查獲之員警陳智
    偉於本院審理時證述屬實，此外，並有贓物認領保管單二紙
    及現場查獲照片一幀在卷可稽，足徵被告上開自白與事實相
    符，應堪採信。本件事證明確，被告竊盜犯行洵堪認定，應
    予依法論科。
二、核被告所為，係犯刑法第三百二十條第一項之普通竊盜罪。
    公訴意旨雖認被告所為，係犯刑法第三百二十一條第一項第
    一款之夜間侵入住宅竊盜罪，惟按「所謂侵入竊盜，必其侵
    入之初，即基於行竊之意思，倘以他故侵入，在侵入之後，
    始乘機起意竊盜者，尚難以侵入竊盜論」，最高法院著有二
    十二年上字第一四六０號判例可資參照。經查本件被告甲○○雖於夜間至被害人丙○○、丁○○所居住之「麗源麗緻」
    大樓內，惟其進入之目的，本係欲幫助其居住於該大樓三樓
    之友人搬家乙節，業據被告陳述在卷，並據證人即當日查獲
    之員警陳智偉於本院審理時證稱：被告和他朋友當時是在三
    樓搬家，那天他們是要搬出去，該棟大樓之電梯只要刷卡就
    可以進出任何一樓層等語明確（見本院九十六年五月二十一
    日簡式審判筆錄），是可知被告當日進入該大樓之初，並非
    意在行竊，係因於幫忙搬家之過程中乘機起意行竊，已如前
    述，則依上開判例意旨，被告甲○○所為即未能構成刑法第
    三百二十一條第一項第一款之夜間侵入住宅竊盜罪，而應只
    得論以刑法第三百二十條第一項之普通竊盜罪，公訴意旨此
    部分容有誤會，惟其基本社會事實同一，本院自應予以審理
    ，並變更起訴法條。另公訴意旨雖認被告所犯二次竊盜犯行
    ，被害人不同，侵害法益並非同一，係屬數罪，應分論併罰
    ，而蒞庭檢察官於本院審理時則以被告先後二次竊盜犯行，
    時間、地點密接，只有一個竊盜犯罪決意，而認應成立接續
    犯云云。惟按如數行為於同時同地或密切接近之時地實施，
    侵害同一之法益，各行為之獨立性極為薄弱，依一般社會健
    全觀念，在時間差距上，難以強行分開，在刑法評價上，以
    視為數個舉動之接續施行，合為包括之一行為予以評價，較
    為合理，則屬接續犯，而為包括之一罪；又一行為觸犯數罪
    名之想像上競合犯，係指行為人以一個意思決定發為一個行
    為，而侵害數個相同或不同之法益，具備數個犯罪構成要件
    ，成立數個罪名之謂，乃處斷上之一罪（最高法院八十六年
    度臺上第三二九五號、七十一年度臺上字第二八三七號判例
    要旨參照）。而九十五年七月一日修正施行後之刑法，業已
    刪除連續犯之規定，因此，就被告所為前開二次竊盜犯行，
    究係論以接續犯、想像競合犯之一罪或數罪併罰，均應依其
    犯意、行為態樣予以區別。查被告分別竊取被害人丙○○、
    丁○○所有之休閒鞋各一雙，係侵害不同法益，揆諸前揭說
    明，已不符合接續犯之要件；且被告亦自承：伊是同時就把
    二雙鞋子拿走等語（見本院九十六年四月三十日簡式審判筆
    錄），而證人丙○○於本院審理時亦證稱：伊是住六樓之八
    ，六樓之一丁○○就住伊斜對面，大約相距二、三公尺，伊
    有去看監視器，當時被告先到六樓之一拿了丁○○的鞋之後
    ，馬上就到六樓之八拿伊的鞋子，拿二雙鞋的中間沒有停頓
    ，被告先偷六樓之一，再轉身拿六樓之八，一、二秒的時間
    就走了等語（見本院九十六年五月二十一日簡式審判筆錄）
    ，則可知被告應係於同時、地，以一個意思決定而為一竊盜
    行為竊取被害人丙○○、丁○○之財物，所侵害為同種之複
    數法益，屬一行為觸犯數罪名之同種想像競合犯，應依刑法
    第五十五條之規定，從犯罪情節較重之竊取被害人丁○○財
    物部分處斷。公訴意旨及蒞庭檢察官漏未斟酌上情，認被告
    前揭二次竊盜犯行，係成立數罪或接續犯，均容有未洽，併
    此敘明。爰審酌被告前已有多次竊盜前科，有臺灣高等法院
    被告前案紀錄表在卷足按，足見其素行不良，猶不知悔悟，
    於前案假釋期間內，再犯本件竊盜犯行，行為殊不可取，惟
    念其所竊得之財物價值不高，犯罪情節尚屬輕微暨犯後能坦
    承犯行，態度良好，及其犯罪之動機、目的、手段且被害人
    丙○○於本院審理時亦表示不再追究等一切情狀，爰量處如
    主文所示之刑，併諭知易科罰金之折算標準，以示懲儆。
據上論斷，應依刑事訴訟法第二百七十三條之一第一項、第二百
九十九條第一項前段、第三百條，刑法第三百二十條第一項、第
五十五條前段、第四十一條第一項前段，刑法施刑法第一條之一
第一項、第二項前段，判決如主文。
本案經檢察官乙○○到庭執行職務。
中　　華　　民　　國　　96　　年　　5 　　月　　30　　日
                  臺灣臺中地方法院刑事第二庭
                                  法　官  許金樹
上正本證明與原本無異。
如不服本判決，應於送達後十日內向本院提出上訴狀（須附繕本
），上訴於臺灣高等法院臺中分院。
中　　華　　民　　國　　96　　年　　5 　　月　　30　　日
                                  書記官  王崑煜
附錄論罪科刑法條：
中華民國刑法第320條
（普通竊盜罪、竊佔罪）
意圖為自己或第三人不法之所有，而竊取他人之動產者，為竊盜
罪，處5 年以下有期徒刑、拘役或 5 百元以下罰金。
意圖為自己或第三人不法之利益，而竊佔他人之不動產者，依前
項之規定處斷。
前二項之未遂犯罰之。
